臺灣高等法院臺中分院刑事判決
111年度交上易字第650號
上  訴  人  
即  被  告  廖德財



                    指定送達地：彰化縣○村鄉○○路00○0                                  0號000室
上列上訴人即被告因公共危險案件，不服臺灣彰化地方法院111
年度交易字第372號中華民國111年5月30日第一審判決（起訴案
號：臺灣彰化地方檢察署111年度偵字第3922號），提起上訴，
本院判決如下：
    主  文
上訴駁回。
    犯罪事實
一、廖德財對於因飲酒後而精神狀況不佳反應較為遲緩，無法為
    安全之駕駛已有認識，竟於民國111年3月5日下午6時30分許
    ，在彰化縣和美鎮道周路友人住處，飲用啤酒4、5瓶後，於
    吐氣所含酒精濃度達每公升0.25毫克以上之情形，猶於同日
    下午11時許，騎乘車牌號碼000-000號普通重型機車自上址
    出發購買餐點，於同日下午11時29分許，行經彰化縣○○鎮○○
    路0段000號前時，為警執行酒駕勤務予以攔查，發現其渾身
    酒氣，遂於同日下午11時44分許，對其施以吐氣酒精濃度檢測
    ，測得其吐氣中所含酒精濃度達每公升0.43毫克。
二、案經彰化縣警察局和美分局報請臺灣彰化地方檢察署檢察官
    偵查起訴。
　　理  由
壹、關於證據能力部分：
    按關於非供述證據之物證，或以科學、機械之方式，對於當
    時狀況所為忠實且正確之記錄，性質上並非供述證據，均應
    無傳聞法則規定之適用；如該非供述證據非出於違法取得，
    並已依法踐行調查程序，即不能謂無證據能力（最高法院97
    年度台上字第1401號、第6153號、第3854號判決要旨參照）
    。卷附酒精測定紀錄表，係機械作用而不涉及人為之意志判
    斷，與傳聞法則所欲防止證人記憶、認知、誠信之誤差明顯
    有別，核與刑事訴訟法第159 條第1 項之要件不符。該項證
    據既無違法取得之情形，且經本院依刑事訴訟法之規定踐行
    調查證據程序，自具有證據能力。
貳、實體部分：
一、上訴人即被告廖德財（下稱被告）經合法傳喚於本院審理時
    雖未到庭，惟其對於上開犯罪事實於警詢、偵訊、原審審理
    均坦承不諱（見111年度偵字第3922號卷〈下稱偵卷〉第17至2
    1頁、第91至92頁；原審卷第67頁、第69至70頁），並有
　　彰化縣警察局道路交通當事人酒精測定紀錄表、彰化縣○○○○
    ○○○道路○○○○○○○○○○○路○○○○○○○○○○號查詢機車駕駛人）列印
    資料及車輛詳細資料報表等在卷可稽（見偵卷第23頁、第29
    頁、第31頁、第37頁、第39頁），是以被告上開任意性之自
    白核與事實相符，並有上開證據足資佐證，自堪信為真實。
    本案事證已臻明確，被告上開酒後吐氣所含酒精濃度達每公
    升0.25毫克以上駕駛動力交通工具犯行堪予認定，應依法予
    以論罪科刑。
二、論罪部分：
　㈠核被告所為，係犯刑法第185條之3第1項第1款服用酒類駕駛
    動力交通工具罪。
　㈡被告前於108年間因公共危險案件，經臺灣彰化地方法院108
    年度交易字第358號、第730號判決，各判處有期徒刑1年、1
    年2月確定，上開二案經接續執行，於110年7月20日假釋出
    監，假釋期間付保護管束，於110年10月2日縮刑期滿，假釋
    未經撤銷，以已執行論而執行完畢等情，業據檢察官於原審
    及本院審理中指明在案，被告於原審審理時對此亦不爭執（
    見原審卷第69頁），並有臺灣高等法院被告前案紀錄表1份
    在卷可按，被告於上開有期徒刑執行完畢後，5年以內故意
    再犯本案有期徒刑以上之罪，係屬累犯；本院斟酌被告前已
    有數次同罪質之酒後駕車公共危險案件，經科刑執行之紀錄
    ，足見其有其特別惡性，且其於前案之徒刑執行完畢後5月
    餘即再犯本案酒駕公共危險罪，足認其對於刑罰之反應力顯
    然薄弱，為兼顧社會防衛之效果，並審酌本案犯罪情節，認
    本案不因累犯之加重致被告所受刑罰有超過其所應負擔罪責
    ，及使其人身自由受過苛侵害之情形，適用累犯加重之規定
    ，核無司法院大法官釋字第775號解釋意旨所稱不符合罪刑
    相當原則之情形，爰依刑法第47條第1項之規定，加重其刑
    。
三、原審以被告上開駕駛動力交通工具而吐氣所含酒精濃度達每
    公升零點二五毫克以上犯行事證明確，適用刑事訴訟法第27
    3條之1第1項、第299條第1項前段、第310條之2、第454條第
    1項，刑法第185條之3第1項第1款、第47條第1項，刑法施行
    法第1條之1第1項等規定，並以行為人之責任為基礎，審酌
    被告自陳之智識程度、職業、家庭生活與經濟狀況；除前述
    構成累犯之酒後駕車公共危險前案外，另有多次因酒後駕車
    之公共危險案件，經判決罪刑確定並執行完畢等情，亦有臺
    灣高等法院被告前案紀錄表在卷可稽，其仍未知戒慎，本件
    經警測得其吐氣酒精濃度值每公升0.43毫克，已有吐氣所含
    酒精濃度達每公升0.25毫克以上之情形，猶騎乘普通重型機
    車於道路上，漠視公眾交通安全，枉顧其他用路人之生命、
    身體、財產安全，其犯後坦承犯行之態度；兼衡其為戒除飲
    酒習慣，已自行前往醫院參加戒癮門診，有其提出之預約掛
    號單可佐（參原審卷第73頁）；並參考被告本件酒後駕車行
    為「違反道路交通管理事件統一裁罰基準表」須繳納金額，
    本罪之法定刑為3年以下有期徒刑（最低刑度為有期徒刑2月
    ），得併科30萬元以下罰金等一切情狀，核情量處有期徒刑
    7月。經核原審判決認事用法核無違誤，量刑亦屬妥適。
四、關於上訴理由之審酌：
　㈠被告上訴意旨略以：被告因身障又開刀且有年紀，要找工作
    實屬不易，現在好不容易才有這份工作，被告相當珍惜，並
    捐一台輪椅給學校，以表回饋；又被告之母親年紀已大，又
    有精神障礙，領有身障手冊，請鈞院讓被告能在母親晚年盡
    點孝道，若將來有能力會造福更多弱勢，請鈞院撤銷原判決
    ，從輕量刑或改判讓被告為社會做公益等語。
  ㈡本院查：按刑罰之量定，屬法院自由裁量之職權行使，應審
    酌刑法第57條所列各款事由及一切情狀，為酌量輕重之標準
    ，並非漫無限制；量刑輕重係屬事實審法院得依職權自由裁
    量之事項，苟已斟酌刑法第57條各款所列情狀而未逾越法定
    刑度，不得遽指為違法；且在同一犯罪事實與情節，如別無
    其他加重或減輕之原因，下級審量定之刑，亦無過重或失輕
    之不當情形，則上級審法院對下級審法院之職權行使，原則
    上應予尊重（最高法院72年台上字第6696號、75年台上字第
    7033號判例要旨及85年度台上字第2446號刑事判決參照）。
    原審既已注意適用刑法第57條之規定，就前揭各項量刑事由
    詳為審酌並敘明理由，且未逾越法定刑度，復未濫用自由裁
    量之權限，亦無輕重失衡之情形，依上開最高法院判例、判
    決意旨，自不得遽指為違法。被告前已有多次酒後駕車之公
    共危險案件經法院判處罪刑並執行完畢，竟於飲酒後於吐氣
    所含酒精濃度達每公升0.43毫克，仍駕車上路，嚴重危害往
    來公眾之交通安全，且原判決業已審酌前開一切情狀，量處
    有期徒刑7月，量刑妥適，並無量刑過重之情形，被告徒託
    前揭情詞請本院給予其自新機會並從輕量刑，惟其卻一再酒
    後駕車，且其在本院並未提出其他有利之證據或辯解，被告
    上訴為無理由，應予以駁回其上訴。
五、被告經合法傳喚，無正當之理由不到庭，爰不待其陳述，  
    逕行判決。
據上論結，應依刑事訴訟法第371條、第368條，判決如主文。
本案經檢察官林芬芳提起公訴，檢察官李芳瑜到庭執行職務。
中　　華　　民　　國　　111 　年　　9 　　月　　6 　　日
              刑事第二庭　審判長法　官　何志通
                                法　官　吳進發
                                法　官　石馨文
以上正本證明與原本無異。
不得上訴。
                                書記官  陳儷文 
中　　華　　民　　國　　111 　年　　9 　　月　　6 　　日
附錄論罪科刑法條
中華民國刑法第185條之3
駕駛動力交通工具而有下列情形之一者，處3年以下有期徒刑，
得併科30萬元以下罰金：
一、吐氣所含酒精濃度達每公升零點二五毫克或血液中酒精濃度
    達百分之零點零五以上。
二、有前款以外之其他情事足認服用酒類或其他相類之物，致不
    能安全駕駛。
三、服用毒品、麻醉藥品或其他相類之物，致不能安全駕駛。
因而致人於死者，處3年以上10年以下有期徒刑，得併科2百萬元
以下罰金；致重傷者，處1年以上7年以下有期徒刑，得併科1百
萬元以下罰金。
曾犯本條或陸海空軍刑法第54條之罪，經有罪判決確定或經緩起
訴處分確定，於十年內再犯第1項之罪因而致人於死者，處無期
徒刑或5年以上有期徒刑，得併科3百萬元以下罰金；致重傷者，
處3年以上10年以下有期徒刑，得併科2百萬元以下罰金。